臺灣高雄地方法院刑事判決　　　　　　　96年度易字第1807號
公　訴　人　臺灣高雄地方法院檢察署檢察官
被　　　告　丙○○
上列被告因竊盜案件，經檢察官提起公訴（96年度偵字第 13871
號），被告於本院準備程序中為有罪之陳述，經本院裁定依簡式
審判程序獨任審理，本院判決如下：
    主  文
丙○○犯竊盜罪，累犯，處有期徒刑壹年貳月，並於刑之執行前
，令入勞動場所強制工作參年。
    事  實
一、丙○○前有如附表所示多次竊盜前科，其中於民國93年、94
    年間更因竊盜等案件，經臺灣板橋地方法院及本院以93年度
    易字第225 號及94年度簡字第2997號分別判決有期徒刑7 月
    及5 月確定，2 罪接續執行，於95年5 月12日縮短刑期執行
    完畢，另於96年間復因竊盜案件，經本院於96年5 月3 日以
    96年度易字第1555號分別判處有期徒刑5 月及拘役50日，而
    於上開案件宣判後1 週內，再犯本件如下罪行，顯然係有犯
    罪習慣之人。然仍不知悔改，竟意圖為自己不法之所有，基
    於竊盜之犯意，於96年5 月9 日上午9 時50分許，進入位於
    高雄市○鎮區○○街145 號之「冠州食品店」內佯裝搆買東
    西，俟店主乙○○○不注意之際，趁機竊取置放在店內收銀
    櫃內之現金新臺幣（下同）2,700 元，得手後旋即離去，嗣
    乙○○○發現情況有異進入店內查看，發現收銀櫃現金失竊
    立刻追出報警，經警方於同日上午9 時58分許在冠州食品行
    門口查獲丙○○，並扣得失竊現金，始悉前情。
二、案經高雄市政府警察局前鎮分局報告臺灣高雄地方法院檢察
    署檢察官偵查起訴。
    理  由
一、本件被告丙○○所犯為死刑、無刑徒刑或最輕本刑為3 年以
    上有期徒刑以外之罪，其於準備程序中就被訴犯罪事實，為
    有罪之陳述，經法官告知簡式審判程序之旨，並聽取當事人
    之意見後，依刑事訴訟法第273 條之1 第1 項規定，裁定由
    受命法官獨任進行簡式審判程序，合先指明。
二、上揭犯罪事實，業據被告丙○○於警詢、檢察官訊問及本院
    審理時均坦承不諱，核與證人即被害人乙○○○於警詢時證
    述之情節相符，且有失竊之現金2,700 元扣案可稽，並有贓
    物認領保管單、扣押物品目錄表各1 份、現場照片5 張。是
    本案事證明確，被告犯行堪予認定，應依法論科。
三、核被告丙○○所為，係犯刑法第320 條第1 項之竊盜罪。另
    被告前於93年、94年間因竊盜等案件，經臺灣板橋地方法院
    及本院以93年度易字第225 號及94年度簡字第2997號分別判
    決有期徒刑7 月及5 月確定，2 罪接續執行，於95年5 月12
    日縮短刑期執行完畢，有臺灣高等法院被告全國前案紀錄表
    1 紙附卷可稽，被告於上開有期徒刑執行完畢5 年內，故意
    再犯本件有期徒刑以上之罪，為累犯，應依刑法第47條第 1
    項規定，加重其刑。爰審酌前已有多次竊盜前科，其中最近
    1 次係於96年4 月3 日及96年4 月6 日因竊取他人財物，經
    本院以96年5 月3 日96年度易字第1555號分別判處有期徒刑
    5 月及拘役50日，有臺灣高等法院被告前案紀錄表1 份附卷
    可參，則被告甫於96年5 月3 日因竊盜案經本院判刑，旋即
    在1 週內之96年5 月9 日犯下本件犯行，顯見其犯後並無悔
    意甚明，不宜給予寬典，且其係年輕力壯之成年男子，卻不
    思以正途獲取財物，任意竊取他人財物，致被害人乙○○○
    受有財物之損害，有違社會治安之維護及民眾財產安寧，惡
    行非輕，而考量其所竊得之財物僅2, 700元，價值非鉅，且
    已經被害人取回，有贓物認領保管單1 紙在卷可稽（見警卷
    第12頁）），被害人實際並無損失，且被告犯後能坦承犯行
    ，態度尚稱良好，及公訴人具體求處被告有期徒刑1 年以上
    之刑等一切情狀，量處如主文所示之刑。
四、按保安處分中之強制工作，旨在對嚴重職業性犯罪及欠缺正
    確工作觀念或無正常工作因而犯罪者，強制其從事勞動，學
    習一技之長及正確之謀生觀念，使其日後重返社會，能適應
    社會生活。刑法第90條第1 項規定：有犯罪之習慣或以犯罪
    為常業或因遊蕩或懶惰成習而犯罪者，得於刑之執行完畢或
    赦免後，令入勞動場所，強制工作。即係本於保安處分應受
    比例原則之規範，使保安處分之宣告，與行為人所為行為之
    嚴重性、行為人所表現之危險性及對於行為人未來行為之期
    待性相當之意旨而制定，而由法院視行為人之危險性格，決
    定應否令入勞動處所強制工作，以達預防之目的（最高法院
    94年台上字第6519號）。經查，被告有如附表所示之竊盜前
    科及判刑執行紀錄，有臺灣高等法院被告前案紀錄表1 份附
    卷可參，其甫於96年5 月3 日經本院以96年度易字第1555號
    分別判處有期徒刑5 月及拘役50日，仍不知悔改，而於1 週
    內再次犯下本次竊盜犯行，顯見其犯罪成習，無視於法院對
    其竊盜行為之處罰，另參以被告前於82年間因竊盜犯行，已
    經本院以82年度訴字第558 號命其入勞動場所強制工作，其
    經強制工作之保安處分執行完畢後，仍陸續犯下如附表編號
    10 至 編號17之前科犯行及本件竊盜犯行，益見被告前經刑
    罰及強制工作執行後仍未悛悔，復一再犯案，足徵監獄之執
    行難收矯正之功，且無法戒除其不勞而獲之陋習，可認其仍
    有犯罪之習慣及再犯之虞，僅藉刑之執行實不足以徹底根絕
    惡性，爰依竊盜犯贓物犯保安處分條例第3 條第1 項之規定
    ，諭知於刑之執行前，令入勞動場所強制工作3 年，以資矯
    治。
據上論斷，應依刑事訴訟法第273 條之1 第1 項、第284 條之 1
第299 條第1 項前段，刑法第320 條第1 項、第47條第1 項，刑
法施行法第1 條之1 ，竊盜犯贓物犯保安處分條例第3 條第1 項
、第4 條、第5 條第1 項前段，判決如主文。
本案經檢察官甲○○到庭執行職務。
中　　華　　民　　國　　96　　年　　5 　　月　　31　　日
                  鳳山刑事第一庭      法　官  陳盈吉
以上正本證明與原本無異。
如不服本判決，應於判決送達後10日內，向本院提出上訴狀。
中　　華　　民　　國　　96　　年　　5 　　月　　31　　日
 　　　　　　　　　　　　　　　       書記官  吳俊達
附錄本判決論罪科刑法條：
刑法第320條
意圖為自己或第3 人不法之所有，而竊取他人之動產者，為竊盜
罪，處5 年以下有期徒刑、拘役或5 百元以下罰金。
意圖為自己或第3 人不法之利益，而竊佔他人之不動產者，依前
項之規定處斷。
前2 項之未遂犯罰之。
附表：
┌──┬────┬────┬──────┬──────┐
│編號│罪    名│犯罪時間│判 決 案 號 │刑        期│
├──┼────┼────┼──────┼──────┤
│1   │竊盜    │民國75年│本院75年少訓│交付保護管束│
│    │        │（下同）│字第890號   │            │
├──┼────┼────┼──────┼──────┤
│2   │竊盜    │76年    │板橋地院76年│有期徒刑6月 │
│    │        │        │少易字第26號│，緩刑3年， │
│    │        │        │            │緩刑中交付保│
│    │        │        │            │護管束      │
├──┼────┼────┼──────┼──────┤
│3   │竊盜    │76年    │本院76年少易│有期徒刑2月 │
│    │        │        │字第10號    │            │
├──┼────┼────┼──────┼──────┤
│4   │竊盜    │76年    │本院77年少易│有期徒刑3月 │
│    │        │        │字第1號     │            │
├──┼────┼────┼──────┼──────┤
│5   │竊盜    │77年    │本院77年少易│有期徒刑5月 │
│    │        │        │字第20號    │            │
├──┼────┼────┼──────┼──────┤
│6   │竊盜    │78年    │本院78年少易│有期徒刑1年 │
│    │        │        │字第31號    │            │
├──┼────┼────┼──────┼──────┤
│7   │竊盜    │79年    │板橋地院79年│有期徒刑10月│
│    │        │        │少易字第61號│            │
├──┼────┼────┼──────┼──────┤
│8   │竊盜    │80年    │桃園地院80年│有期徒刑1年2│
│    │        │        │易字第1116號│月          │
├──┼────┼────┼──────┼──────┤
│9   │竊盜    │82年    │本院82年訴字│有期徒刑8月 │
│    │        │        │第558號     │強制工作    │
├──┼────┼────┼──────┼──────┤
│10  │竊盜    │82年    │台北地院93年│有期徒刑3月 │
│    │        │        │易緝字第59號│            │
├──┼────┼────┼──────┼──────┤
│11  │竊盜    │83年    │板橋地院83年│有期徒刑1年 │
│    │        │        │易字第6537號│            │
├──┼────┼────┼──────┼──────┤
│12  │竊盜    │85年    │雄高分院85年│有期徒刑2年6│
│    │        │        │上易字第1395│月          │
│    │        │        │號          │            │
├──┼────┼────┼──────┼──────┤
│13  │竊盜    │87年    │雄高分院88年│有期徒刑9月 │
│    │        │        │上易字第26號│            │
├──┼────┼────┼──────┼──────┤
│14  │連續竊盜│88.4.3- │本院88年易字│有期徒刑10月│
│    │        │88.4.5  │第2382號    │            │
├──┼────┼────┼──────┼──────┤
│15  │竊盜    │93年    │板橋地院93年│有期徒刑7月 │
│    │        │        │易字第225號 │            │
├──┼────┼────┼──────┼──────┤
│16  │連續竊盜│94.4.20-│本院94年簡字│有期徒刑5月 │
│    │        │94.4.28 │第2997號    │，如易科罰金│
│    │        │        │            │以300元折算1│
│    │        │        │            │日          │
├──┼────┼────┼──────┼──────┤
│17  │竊盜    │96.4.3  │本院96易字  │有期徒刑5月 │
│    │竊盜未遂│96.4.6  │第1555號    │，如易科罰金│
│    │        │        │            │以1000折算1 │
│    │        │        │            │日。拘役50日│
│    │        │        │            │，如易科罰金│
│    │        │        │            │以1000元折算│
│    │        │        │            │1日         │
└──┴────┴────┴──────┴──────┘
